---
output: html_document
---
# DoS attacks analysis

## Resumen
En este informe realizamos un analisis de los ataques DoS. La intención inicial es identificar a quien van dirigidos mayoritariamente dichos ataques (p.e. a estamentos gubernamentales, universidades, etc)

Para ello, necesitaremos un dataset con conexiones identificadas como DoS, y otro dataset con los registros de DNS, para poer identificar los dominios de las IPs de destino (.gov, .edu, etc)

Nos encontramos con dos problemas:
- Falta de datasets de DoS. Encontramos uno de un centro de Ciberseguridad de Australia, pero cuyas IPs de origen son siempre de la misma red (es una IP de Corea del Norte), y las IPs de destino son siempre de la misma zona (Canberra - Australia).
- No somos capaces de encontrar un dataset 'manejable' con información de tipo DNS. Los volumenes de los datasets que encontramos no hacen viable su manejo (hablamos de Gigas y Gigas...)
Decidimos reenfocar el estudio, buscando otro data set de DoS con el objetivo de identificar cual es el puerto que más se utiliza para un ataque de este tipo. Encontramos otro dataset del que tomamos una muestra de 1390 observaciones, tomadas durante una hora en un ataque en octubre de 2017. El objetivo 

- Distribución geográfica de atacantes yobjetivos.
- ¿Cuál es el puerto más utilizado para un ataque DoS? 

## An?lisis

```{r load_packages, echo = FALSE, cache = TRUE}
# Definimos el directorio de trabajo
# Paquetes necesarios
pkg <- c("ggplot2", "scales", "maptools", "sp", "maps", "grid", "car" )

# Instalar paquetes que no esten instalados
new.pkg <- pkg[!(pkg %in% installed.packages())]
if (length(new.pkg)) 
{
    install.packages(new.pkg)  
}
```

Symantec proporciona las coordenadas de los equipos infectados en un archivo de tipo CSV, con los siguientes campos de informaci?n:
```{r load_symantec_data, echo = FALSE, cache = TRUE}
dosmap <- readRDS(file.path(getwd(),"..", "data", "results.rds"))
str(dosmap)
#za <- read.csv("data/zeroaccess.csv", header=T)
#str(za)
```

Representando esta informaci?n con un gr?fico de dispersi?n podemos ver que la distribuci?n se asemeja notablemente al mapamundi:
```{r dispersion_coord, echo = FALSE, cache = TRUE, fig.align = 'center'}
library(ggplot2)
# Creamos ggplot con los datos de symantec
gg <- ggplot(data=dosmap)
# definimos la grafica por puntos con transparencia
gg <- gg + geom_point(aes(x=dosmap$src_longitude, y=dosmap$src_latitude), size=1, color="#FF0000", alpha=1/5) 
gg <- gg + geom_point(aes(x=dosmap$dst_longitude, y=dosmap$dst_latitude), size=1, color="#0000FF", alpha=1/5) 
# Titulos de los ejes
gg <- gg + xlab("Longitud") + ylab("Latitud")
# aplicamos el tema simple
gg <- gg + theme_bw() 
# tarda un poco pq son 800.000 puntos
print(gg)
```
Con esta representaci?n se puede identificar que la mayor concentraci?n de infecciones ocurren en la mayor parte de Europa, la costa este de EEUU y en menor grado en Jap?n y otros puntos del planeta.  
A?adimos informaci?n sobre paises y sus fronteras para enriquecer el mapa.
```{r map_simple, echo=FALSE, cache=TRUE, fig.align='center'}
world <- map_data("world")
# Quitamos el continete Antarctico ya que no aporta informaci?n
# No es nada personal con los pinguinos...
world <- subset(world, world$region!="Antarctica")

gg <- ggplot(data=world, aes(x=long, y=lat))
gg <- gg + geom_path(aes(group=group), colour="gray70")
# # La definici?n de la proyeccion representa la "curvatura" del mapa
 gg <- gg + coord_map("mercator", xlim=c(-200, 200))
# definimos la grafica por puntos con transparencia
gg <- gg + geom_point(data=dosmap, aes(x=dosmap$src_longitude, y=dosmap$src_latitude), size=1, color="#FF0000", alpha=1/5) 
gg <- gg + geom_point(data=dosmap, aes(x=dosmap$dst_longitude, y=dosmap$dst_latitude), size=1, color="#0000FF", alpha=1/5) 
# # Eliminamos texto y le damos un poco de color
 gg <- gg + theme(text=element_blank(),
                  axis.ticks=element_blank(),
                  panel.grid=element_blank(),
                  panel.background=element_rect(color="gray40",
                                               fill="white"))
print(gg)
```

Ahora tenemos una representaci?n real de las conexiones de la botnet, pero seguimos sin poder decir mucho m?s que el malware ZeroAccess tiene un alcance internacional.  
Vamos a ver la distribuci?n en funci?n de los paises afectados. Para ello usaremos un mapa de tipo ***choropleth***, que b?sicamente significa pintar los paises con colores.
```{r map_choropleth, echo = FALSE, cache = TRUE, fig.align = 'center'}
library(maps)
library(maptools)
# peque?a modificaci?n de la version de (@rweald)
# https://gist.github.com/rweald/4720788
latlong2map <- function(pointsDF, mapping) {
  # load up the map data
  local.map <- map(mapping, fill=TRUE, col="transparent", plot=FALSE)
  # pull out the IDs from the name
  IDs <- sapply(strsplit(local.map$names, ":"), function(x) x[1])
  # Prepare SpatialPolygons object 
  maps_sp <- map2SpatialPolygons(local.map, IDs=IDs,
                                 proj4string=CRS("+proj=longlat +datum=wgs84"))
  # Convert pointsDF to a SpatialPoints object
  pointsSP <- SpatialPoints(pointsDF,
                            proj4string=CRS("+proj=longlat +datum=wgs84"))
  # Use 'over' to get _indices_ of the Polygons object containing each point
  indices <- over(pointsSP, maps_sp)
  # Return the names of the Polygons object containing each point
  mapNames <- sapply(maps_sp@polygons, function(x) x@ID)
  # now return a vector of names that match the points
  mapNames[indices]
}

# Esta funcion devuelve un vector con los nombres de los paises, de esta forma
# se puede contar cuantas veces aparece un pais con la funcion table()
# Lo que hay que hacer es transformar la informaci?n de lat/long a nombre de pais

zworld <- latlong2map(data.frame(x=dosmap$src_longitude, y=dosmap$src_latitude), "world")
# cuenta los puntos en un pais y lo convierte en data frame
wct <- data.frame(table(zworld))
# definimos los nombres de la variables
colnames(wct) <- c("region", "count")
# la funcion merge se realiza por "region" al hacer match
za.choro <- merge(world, wct)
# ordenamos el mapa
za.choro <- za.choro[with(za.choro, order(group, order)), ]
# y lo "pintamos"
gg <- ggplot(za.choro, aes(x=za.choro$long, y=za.choro$lat, group=group, fill=count))
gg <- gg + geom_path(colour="#666666") + geom_polygon()
gg <- gg + coord_map("mercator", xlim=c(-200, 200), ylim=c(-60,200))
gg <- gg + scale_fill_gradient2(low="#FFFFFF", high="#4086BB", #4086AA
                                midpoint=median(za.choro$count),
                                name="Infecciones")
# Eliminamos texto y le damos un poco de color
gg <- gg + theme(axis.title=element_blank(),
                 axis.text=element_blank(),
                 axis.ticks=element_blank(),
                 panel.grid=element_blank(),
                 panel.background=element_rect(color="gray50",
                                               fill="white"))
print(gg)
```
En este punto podemos decir que la mayoria de las infeciones se encuentran en EEUU. Esto no lo podriamos haber deducido con los anteriores mapas. Para ver con m?s detalle la diferencia entre paises, mostramos la distribuci?n en funci?n del porcentaje de infecciones de cada pais (top10):
```{r top10_infections, echo = FALSE, cache = TRUE}
# for each wct$count, divide by sum, gives us proportion of the whole
perc <- wct$count/sum(wct$count)
# covert to a readable format, round it and create percent
wct$perc <- round(perc, 4)*100
# now order the highest percentages on top
wct <- wct[with(wct, order(perc, decreasing=T)), ]
# look at the top few entries.
head(wct, 10)
```
i mostrem un histograma per veure com evolucionen els atacs al llarg del temps: 
```{r top10_infections, echo = FALSE, cache = TRUE}
zworld <- latlong2map(data.frame(x=dosmap$src_longitude, y=dosmap$src_latitude), "world")
freqpais <- data.frame(table(zworld))
colnames(freqpais) <- c("pais", "count")
dataf <- merge(dosmap, freq, by.x="timestamp", by.y="ts")

freqdsport <- data.frame(table(dosmap$dsport))
colnames(freqdsport) <- c("dsport", "count")
dataf <- merge(dosmap, freqdsport)

freq <- data.frame(table(dosmap$timestamp))
colnames(freq) <- c("ts", "count")
dataf <- merge(dosmap, freq, by.x="timestamp", by.y="ts")

gg <- ggplot(dosmap, aes("dsport"))
gg <- gg + geom_bar()
gg <- gg + geom_bar(aes(fill = dsport))

# # for each wct$count, divide by sum, gives us proportion of the whole
# perc <- wct$count/sum(wct$count)
# # covert to a readable format, round it and create percent
# wct$perc <- round(perc, 4)*100
# # now order the highest percentages on top
# wct <- wct[with(wct, order(perc, decreasing=T)), ]
# # look at the top few entries.
# head(wct, 10)
print(gg)
```
